臺灣高等法院民事裁定
111年度重再字第34號
再審原告    陳昭蓉  
            林育嶙  

                      住○○市○○區○○○路0段000號0樓                          之00
上列再審原告因與再審被告陳俊龍間請求給付違約金事件，對於
中華民國111年3月22日本院110年度重上字第490號判決，提起再
審，本院裁定如下：
    主  文
再審原告應於收受本裁定正本五日內，補繳裁判費新臺幣玖萬伍
仟壹佰元，逾期未補正，即駁回其再審。
    理  由
一、按再審之訴，按起訴法院之審級，依民事訴訟法第77條之13
    、第77條之14及第77條之16規定徵收裁判費，民事訴訟法第
    77條之17定有明文。再審原告未繳納裁判費，法院定期間命
    補正後，逾期仍未補正者，其再審之訴即屬不合法，法院應
    以裁定駁回之，此觀民事訴訟法第502條第1項規定即明。以
    一訴主張數項標的者，其價額合併計算之。但所主張之數項
    標的互相競合或應為選擇者，其訴訟標的價額，應依其中價
    額最高者定之，民事訴訟法第77條之2第1項定有明文。又不
    真正連帶債務之數債務人具有同一目的，而對債權人各負全
    部給付之義務，然各債務有其不同發生之原因，債權人以一
    訴主張該不同發生原因之法律關係，而為不真正連帶之聲明
    ，核屬上開條文所稱之「主張之數項標的互相競合」，其訴
    訟標的價額，應依其中價額最高者定之。又非因財產權而起
    訴者，徵收裁判費新臺幣（下同）3,000元，民事訴訟法第7
    7條之14定有明文。基於名譽權被侵害之損害賠償方法，為
    非因財產權而起訴，且除去侵害、防止侵害及回復名譽之適
    當處分等訴訟標的為同一，應徵收第一審裁判費3,000元、
    第二審裁判費4,500元（最高法院110年台上字第223號、99
    年度台抗字第935號裁定意旨參照）。
二、再審原告陳昭蓉、林育嶙（下以姓名稱之）對於本院110年
    度重上字第490號確定判決（下稱原確定判決），提起本件
    再審之訴，經核本件再審之訴訟標的㈠財產權部分，原確定
    判決認陳昭蓉應依和解契約第5條給付600萬元、林育嶙應依
    民法第184條第1項前段及第195條第1項給付100萬元，兩者
    為不真正連帶債務關係，此部分訴訟標的金額應以其中價額
    最高者即600萬元定之，應徵再審裁判費9萬600元；㈡非財產
    權部分，即回復名譽之請求，應徵再審裁判費4,500元，合
    計應徵再審裁判費9萬5,100元（計算式：90,600+4,500=95,
    100），未據繳納，茲限再審原告於收受本裁定之翌日起5日
    內向本院如數繳納，如逾期未補正，即依民事訴訟法第502
    條第1項規定，認再審之訴為不合法，以裁定駁回之。
三、爰裁定如主文。
中　　華　　民　　國　　111 　年　　12　　月　　7 　　日
                  民事第二十一庭
                      審判長法  官  翁昭蓉
 　　　　　　　　　　　     法  官  林哲賢
　　　　　　　　　　　      法  官  廖珮伶
正本係照原本作成。
核定訴訟標的價額部分，如不服裁定得於收受送達後10日內向本
院提出抗告狀，並繳納抗告費新臺幣1千元。
命補繳裁判費部分不得抗告。
中　　華　　民　　國　　111 　年　　12　　月　　7 　　日

  　　　　　　　　　　　　　書記官  陳永訓